臺灣橋頭地方法院刑事判決
111年度審交易字第845號
公  訴  人  臺灣橋頭地方檢察署檢察官
被      告  李國治


上列被告因過失傷害案件，經檢察官提起公訴（111年度偵字第1
1986號），本院判決如下：
    主  文
本件公訴不受理。
    理  由
一、公訴意旨如起訴書所載（如附件）。
二、按告訴乃論之罪，告訴人於第一審辯論終結前，得撤回告訴
    ，又其告訴經撤回者，法院應諭知不受理之判決，並得不經
    言詞辯論為之，刑事訴訟法第238條第1項、第303條第3款、
    第307條分別定有明文。本件被告李國治因過失傷害案件，
    經檢察官提起公訴，認其涉犯刑法第284條前段之過失傷害
    罪，依同法第287條前段規定須告訴乃論，茲據告訴人黃鳳
    珠於本院第一審辯論終結前，具狀撤回告訴，有刑事撤回告
    訴狀1份在卷可參，依照前開法條之規定，本件自應諭知不
    受理，並不經言詞辯論為之。
三、據上論斷，應依刑事訴訟法第303條第3款、第307條，判決
    如主文。
中　　華　　民　　國　　111 　年　　9 　　月　　29　　日
                  刑事第五庭    法  官  黃逸寧
以上正本證明與原本無異。
如不服本判決應於收受送達後20日內向本院提出上訴書狀，並應
敘述具體理由；如未敘述上訴理由者，應於上訴期間屆滿後20日
內向本院補提理由書（均須按他造當事人之人數附繕本）「切勿
逕送上級法院」。
中　　華　　民　　國　　111 　年　　9 　　月　　29　　日
　　　　　　　　　　　　　　 　 書記官  鄭珓銘
附件：
臺灣橋頭地方檢察署檢察官起訴書
                                    111年度偵字第11986號
　　被　　　告　李國治　男　68歲（民國00年0月00日生）
　　　　　　　　　　　　住○○市○○區○○路00巷00弄0號
　　　　　　　　　　　　國民身分證統一編號：Z000000000號
上列被告因過失傷害案件，已經偵查終結，認應提起公訴，茲將
犯罪事實及證據並所犯法條分敘如下：
　　　　犯罪事實
一、李國治於民國111年2月2日23時26分許，駕駛車牌號碼00-00
    00號自用小客車，沿高雄市○○區○○路○○○○○○○路段000號前，
    欲向左迴車時，本應注意汽車迴車前，應暫停並顯示左轉燈
    光或手勢，看清無來往車輛，並注意行人通過，始得迴轉，
    而依當時天候晴、夜間有照明光線、柏油路面乾燥無缺陷、
    道路無障礙物及視距良好等情，客觀上應無不能注意之情事
    發生，竟疏未注意及此而貿然迴車，適對向有黃鳳珠搭乘張
    仁碩所騎乘之車牌號碼000-0000號普通重型機車，沿中華路
    西往東行駛至此，2車發生碰撞，致黃鳳珠與張仁碩均人車
    倒地，造成黃鳳珠因而受有左腳第三趾近端及中間趾骨骨折
    、左腳第三趾開放性傷口1公分、雙膝擦傷、左腕擦傷及右
    手擦傷等傷害。
二、案經黃鳳珠訴由高雄市政府警察局仁武分局報告偵辦。
　　　　證據並所犯法條
一、證據清單與待證事實：
編號 證 據 名 稱　　　　　 待 證 事 實　　　　　 一 被告李國治於警詢及偵查中之供述 坦承於上開時、地駕駛自用小客車與告訴人黃鳳珠所搭乘由被害人張仁碩所騎乘之普通重型機車發生碰撞事故之事實，惟矢口否認有何犯行，辯稱：我懷疑對方車速太快，現場光線昏暗，所以沒有注意到我車云云 二 告訴人黃鳳珠於警詢及偵查中之指訴 全部犯罪事實 三 被害人張仁碩於警詢之陳述 全部犯罪事實 四 道路交通事故現場圖、道路交通事故調查報告表㈠㈡-1、道路交通事故初步分析研判表各1份、道路交通事故談話紀錄表、道路交通事故肇事人自首情形紀錄表各2份、現場照片16張 車禍發生經過及現場情形 五 義大醫療財團法人義大醫院診斷證明書1紙 證明告訴人受有如犯罪事實欄所載傷害之事實 六 旭銘機車行估價單2紙 證明告訴人所搭乘之機車發生交通事故而受有損壞之事實 
二、核被告所為，係犯刑法第284條前段之過失傷害罪嫌。
三、依刑事訴訟法第251條第1項提起公訴。
　　此　致
臺灣橋頭地方法院
中　　華　　民　　國　 111　　年　　8 　　月　　25　　日
                              檢　察　官  靳 隆 坤
本件正本證明與原本無異
中　　華　　民　　國　 111　　年　　8 　　月　　30　　日
                              書  記  官  孫 志 偉
附錄本案所犯法條全文
中華民國刑法第284條
因過失傷害人者，處 1 年以下有期徒刑、拘役或 10 萬元以下
罰金；致重傷者，處 3 年以下有期徒刑、拘役或 30 萬元以下
罰金。